行　政　法　院　判　決　　　　　　　　　　　　　　八十八年度判字第五○五號
　　原　　　告　吳氏皮飾有限公司
　　代　表　人　甲○○
　　被　　　告　經濟部智慧財產局（承受經濟部中央標準局業務）
右當事人間因商標註冊事件，原告不服行政院中華民國八十七年四月二十三日台八十
七訴字第一八五七一號再訴願決定，提起行政訴訟。本院判決如左︰
　　主  文
原告之訴駁回。
　　事  實
緣原告於民國八十五年九月十日以「AS ACCENTO SQUISITO 」商標，指定使用於商品
及服務分類表第十八類之各種男、女皮包、皮夾、皮箱、書包、手提箱、腰包、背包
、公事包、旅行箱、旅行袋商品申請註冊，作為其註冊第七一六八三九號「AS」商標
之聯合商標，被告以其商標圖樣上之ACCENTO 與加拿大商．霸達有限公司之註冊第六
六○○四一號「ACCENT」商標外文近似，且指定使用於同一或類似商品，乃依商標法
第三十七條第一項第十二款之規定予以核駁，發給第0000000號商標核駁審定
書，原告不服，逕提起訴願、再訴願，均遭決定駁回，遂提起行政訴訟，茲摘兩造
訴辯意旨於次：
原告起訴意旨略謂︰一、按商標圖樣「相同或近似於他人同一商品或類似商品之註冊
商標者」，不得申請註冊，為商標法第三十七條第一項第十二款所明定，惟其適用，
應以兩商標構成相同或近似為前提。而判斷商標是否近似，應施以隔離通體觀察，以
辨其有無使人產生混淆、誤認之虞以為斷。又商標之近似與否，應就一般消費者對該
商標如何反應及了解，能否引起混同、誤認之虞以為斷，亦即應總括其全體，就其外
觀、名稱、觀念加以觀察。至商標中之一部分特易引起消費者之注意，因該一定部分
之存在而發生或增加商標之識別功能者，雖亦須就該一部分加以比對觀察，然此係為
得全體觀察之正確結果之一種方法，並非某一定部分相同或近似，該商標即屬近似之
商標（鈞院七十二年判字第一三九五號判決參照），亦即判斷商標之近似與否，應就
二造商標之圖樣，施以總括全體之隔離觀察為原則，倘使二造商標圖樣之寓目、印象
明確，不致因其一商標圖樣之存在而聯想至另一商標，並發生不能辨別之情形，即無
近似之可言。二、查被告固認本案「AS ACCENTO SQUISITO 」商標圖樣上之 ACCENTO
與註冊第六六○○四一號「ACCENT」商標，外文近似，且指定使用於同一或類似商品
，依商標法第三十七條第一項第十二款及第四十三條之規定，應予核駁。惟查系爭商
標圖樣係由外文「AS」置於由直線構成之長方形底上，與其下方置細小字體外文「AC
CENTO SQUISITO」所組成；而被告據以核駁之註冊第六六○○四一號「ACCENT」商標
，其圖樣則由外文「ACCENT」單獨組成，顯然系爭商標圖樣之外文，並非單獨使用，
且前者字數上即有十七字與六字之別，覺感受完全不同，外觀上分別顯然，又系爭
商標其外文為「AS ACCENTO SQUISITO 」與據以核駁商標「ACCENT調」（重音、強調
、腔調之意），在觀念上並無任何共通之處；且二者在發音之語調及音節均有所不同
，況系爭商標其外文「ACCENTO 」佔圖樣之極小部分且置於極不顯著之處，該商標圖
樣予人之印象即為「長方形直線內設有外文AS」之部分，其字首不同，通常消費者注
意者亦當為此佔極大面積之ＡＳ置於由直線構成之長方形底之圖形及外文之結合，對
於置於該長方形下方細字體外文「ACCENTO SQUISITO」並非主張辨識之部分，並由長
方形圖內取其字首結合之ＡＳ，足以證其外文係不可分，亦不致與據以核駁商標具特
殊意義之「ACCENT」外文產生混同誤認之虞，另不同申請人以相同或類似外文字作商
標圖樣一部分，申准註冊者，亦散見於同一或類似商品，被告以系爭商標多數之不可
分，佔極小部分，不顯著，不相同之外文作為核駁依據，顯有違誤。又據以核駁商標
之外文為極常見外文，自無據以限制他人以之作為商標圖樣，系爭商標圖樣具獨創性
，其與據以核駁商標圖樣外觀、讀音、含義及觀念均不相同，而商標圖樣一般人是否
產生混淆誤認，習慣上係以整體作為判斷依據，既然系爭商標為多數字母與直線構成
之長方形底圖形所組成，應足以表彰原告所產製商品之獨特標誌，其外文字母除「AS
」特別表彰印象醒目與直線構成之長方形底圖形外，尚有該下方細小字體且不顯著之
外文「ASSENTO SQUISITO」，而據以核駁商標圖樣僅為單純習見之外文，二者隔離通
體觀察，無論就外觀、觀念、讀音上而言，均分別顯然，尚難謂構成近似，類此相同
案情之案例，被告中台異字第八六一二五○號商標異議審定書、中台異字第八六一二
一○號商標異議審定書、中台異字第八六一二○九號商標異議審定書可資佐證，請惠
予參酌審理。前列各組商標圖樣與本案案情雷同，惟總括商標圖樣之全體，予人印象
明確、意念清晰，並不因其圖樣之某一部分相似，而遭撤銷或核駁之處分，對於案情
相同之本案，被告卻為相反之認定，其認事用法顯然有欠一貫。三、綜上所陳，系爭
「AS ACCENTO SQUISITO 」商標應無違反商標法第三十七條第一項第十二款之規定，
被告未就商標圖樣之整體異時異地隔離觀察，僅就其中構成商標之某一部分不可分之
不同字母單獨判斷，即斷然認定二商標構成近似，率為核駁之審定，其認事用法自有
不當，原決定機關及再訴願決定機關不察，遞予維持，亦有未洽，為此，懇請鈞院鑒
核，賜判將本案之再訴願決定、訴願決定及原處分均撤銷，並指示被告另為適法之處
分，以符法制，實感德便等語。
被告答辯意旨略謂︰按商標圖樣相同或近似於他人同一商品或類似商品之註冊商標者
，不得申請註冊，為商標法第三十七條第一項第十二款前段所明定。本件原告申請註
冊之「AS ACCENTO SQUISITO 」商標圖樣上之外文「ACCENTO 」與據以核駁註冊第六
六○○四一號「ACCENT」商標圖樣上之外文「ACCENT」，細加比對固可見其差異，惟
異時異地隔離觀察，實易使一般商品購買人產生混淆誤認之虞，應屬近似之商標，二
者復均指定使用於手提袋等同一或類似之商品，自有首揭法條之適用。至原告訴稱系
爭商標圖樣主要部分係由AS置於橫線圖形上，與非主要部分由外文「ACCENTO SQUISI
TO」所組成，與據以核駁商標不致產生混同誤認之虞等語，惟AS係ACCENTO SQUISITO
之簡寫，系爭ACCENTO 與SQUISITO分別列於上、下兩行，而「ACCENTO 」與據以核駁
「ACCETN」商標，僅外文字母末尾有無「Ｏ」字之別，其餘字母及排列均相同，異時
異地隔離觀察，外觀上難謂無使人發生混同誤認之虞。另原告所舉中台異字第八六一
二五○、八六一二一○、八六一二○九之審定，其案情各異，且屬另案，非本件所得
審究，依商標個別審查，個案拘束原則，自不得比附援引，執為本件應准註冊之論據
。被告依法核駁其註冊之申請並無不合，請予駁回原告之訴等語。
　　理  由
按經濟部中央標準局已於八十八年一月二十六日改制為智慧財產局，故本院逕將被告
改列為經濟部智慧財產局，先予明。次按商標圖樣相同或近似於他人同一商品或類
似商品之註冊商標者，不得申請註冊，為商標法第三十七條第一項第十二款前段所規
定；而判斷商標之近似與否，應就其主要部分隔離觀察有無引起混同誤認之虞以為斷
，亦迭經本院著有判例。又商標在外觀、觀念或讀音方面有一近似者，即為近似之商
標；商標圖樣上之外文，有一單字相同或主要部分相同或相似，有混同誤認之虞者，
為外觀近似。查本件原告於八十五年九月十日以「AS ACCENTO SQUISITO 」商標（如
附圖一），指定使用於商品及服務分類表第十八類之各種男、女皮包、皮夾、皮箱、
書包、手提箱、腰包、背包、公事包、旅行箱、旅行袋商品申請註冊，作為其註冊第
七一六八三九號「AS」商標之聯合商標。被告以其商標圖樣上之ACCENTO 與加拿大商
．霸達有限公司之註冊第六六○○四一號「ACCENT」商標（如附圖二）外文近似，且
指定使用於同一或類似商品，乃依前述商標法第三十七條第一項第十二款之規定予以
核駁，揆之首揭說明，尚無違誤，原告不服，循序提起行政訴訟，主張系爭商標圖樣
係由外文「AS」置於由直線構成之長方形底上，與其下方置細小字體外文「ACCENTO
SQUISITO」所組成；而據以核駁之註冊第六六○○四一號「ACCENT」商標，其圖樣則
由外文「ACCENT」單獨組成，系爭商標圖樣之外文，並非單獨使用，前者字數上即有
十七字與六字之別，覺感受完全不同，外觀上分別顯然，又系爭商標其外文為「AS
ACCENTO SQUISITO 」與據以核駁商標「 ACCENT」，在觀念上並無任何共通之處；二
者在發音之語調及音節亦有所不同，況系爭商標其外文「ACCENTO 」佔圖樣之極小部
分且置於極不顯著之處，該商標圖樣予人之印象即為「長方形直線內設有外文AS」之
部分，其字首不同，通常消費者注意者亦當為此佔極大面積之ＡＳ置於由直線構成之
長方形底之圖形及外文之結合，對於置於該長方形下方細字體外文「ACCENTOSQUISIT
O 」並非主要辨識之部分，並由長方形圖內取其字首結合之ＡＳ，足證其外文係不可
分，不致與據以核駁商標產生混同誤認云云。然查系爭「AS ACCENTO SQUISITO 」商
標圖樣，其外文AS與ACCENTO SQUISITO係上下分列，字體大小不一，尚非不能分別審
究，且系爭商標係作為註冊第七一六八三九號「AS」商標之聯合商標，該二商標圖樣
均有相同之外文AS，則系爭聯合商標圖樣申請註冊之主要部分在於外文ACCENTO SQUI
SITO及橫線圖形，其外文主要部分之一之ACCENTO 與據以核駁之註冊第六六○○四一
號「ACCENT」商標圖樣之外文ACCENT，觀念及讀音雖不同，惟該二外文僅末尾字母Ｏ
有無之別，其餘字母及排列均相同，異時異地隔離觀察，外觀上難謂無使人發生混同
誤認之虞，應屬近似之商標，二者復均使用於手提袋等同一或類似之商品，自有上開
法條之適用。至原告所舉被告中台異字第八六一二五○、八六一二一○、八六一二○
九號之審定，因案情互異，且屬另案，依商標個案審定原則，自不得比附援引，執為
其有利之論據。從而一再訴願決定，遞予維持被告所為之核駁處分，均無不合。原告
起訴論旨，難謂為有理由，應予駁回。
據上論結，本件原告之訴為無理由，爰依行政訴訟法第二十六條後段，判決如主文。
中    華    民    國     八十八      年      三      月       五        日
                    行 政 法 院 第 四 庭
                                審 判 長 評  事      葉  振  權
                                         評  事      吳      仁
                                         評  事      吳  錦  龍
                                         評  事      林  家  惠
                                         評  事      吳  明  鴻
右  正  本  證  明  與  原  本  無  異
                                         法院書記官  陳  盛  信
中    華    民    國     八十八      年      三      月       八        日
附  圖  一                           附  圖  二
系爭商標                             註冊第六六○○四一號
~[G;H:\SCN\88\00000000.1;;600]
~[G;H:\SCN\88\00000000.2;1500;600]
